pt-PT: Eletrónica > Comunicações > Acessórios de intercomunicações: Cabos para intercomunicador; Suportes e brackets para intercomunicador; Unidades de microfone; Fontes de alimentação; Unidades de altifalantes
ru: Электроника > Связь > Аксессуары для домофонов: Кабели для домофонов; Крепления и кронштейны для домофонов; Микрофонные блоки; Блоки питания; Блоки громкоговорителей
th: อิเล็กทรอนิกส์ > การสื่อสาร > อุปกรณ์อินเทอร์คอม: สายอินเตอร์คอม; ขาตั้งและแผงยึดอินเตอร์คอม; ชุดไมโครโฟน; แหล่งจ่ายไฟ; หน่วยลำโพง
el: Ηλεκτρονικά > Επικοινωνίες > Αξεσουάρ ενδοεπικοινωνίας: Καλώδια ενδοεπικοινωνίας; Βάσεις & στηρίγματα ενδοεπικοινωνίας; Μονάδες μικροφώνου; Τροφοδοτικά; Μονάδες ηχείων
en: Electronics > Communications > Intercom Accessories: Intercom Cables; Intercom Mounts & Brackets; Microphone Units; Power Supplies; Speaker Units
sv: Elektronik > Kommunikation > Tillbehör till porttelefon: Porttelefonkablar; Porttelefonfästen och konsoler; Mikrofonenheter; Strömförsörjningar; Högtalarenheter
hr-HR: Elektronika > Komunikacija > Pribor za portafon: Interfonski kabel; Nosači i držači za interfon; Mikrofonske jedinice; Napajanja; Jedinice zvučnika
da: Elektronik > Kommunikation > Samtaleanlæg – tilbehør: Samtaleanlæg – kabler; Samtaleanlæg – beslag; Mikrofonenheder; Strømforsyninger; Højttalerenheder
zh-TW: 電子器材 > 通訊設備 > 對講機配件: 對講機線材; 對講機支架與托架; 麥克風單元; 電源供應器; 揚聲器單元
tr: Elektronik > Haberleşme > İnterkom Aksesuarları: İnterkom Kabloları; İnterkom Montaj ve Braketleri; Mikrofon Üniteleri; Güç Kaynakları; Hoparlör Üniteleri
cs: Elektronika > Komunikace > Příslušenství k domovním telefonům: Kabely pro interkom; Držáky a konzole pro interkom; Mikrofonní jednotky; Napájecí zdroje; Reproduktorové jednotky
nl: Elektronica > Communicatie > Intercomaccessoires: Intercom kabels; Intercom bevestigingen en beugels; Microfoon units; Voedingen; Luidsprekereenheden
ko: 전자기기 > 통신 > 인터폰 부대용품: 인터콤 케이블; 인터콤 마운트 및 브래킷; 마이크 유닛; 전원 공급 장치; 스피커 유닛
it: Elettronica > Comunicazioni > Accessori per intercomunicazione: Cavi dell'interfono; Supporti e staffe dell'interfono; Unità microfono; Alimentatori; Unità altoparlanti
es: Electrónica > Comunicación > Accesorios de intercomunicadores: Cables de intercomunicador; Soportes y abrazaderas de intercomunicador; Unidades de micrófono; Fuentes de alimentación; Unidades de altavoz
fr: Appareil électronique > Communications > Accessoires pour interphone: Câbles d’interphone; Supports et fixations d’interphone; Unités de microphone; Alimentations; Unités de haut-parleurs
pl: Elektronika > Telekomunikacja > Akcesoria do interkomów: Kable interkomu; Mocowania i wsporniki interkomu; Jednostki mikrofonowe; Zasilacze; Jednostki głośnika
bg-BG: Електроника > Комуникации > Аксесоари за домофони: Кабели за домофон; Стойки и скоби за домофон; Микрофонни станции; Захранвания; Високоговорители
zh-CN: 电子产品 > 通讯 > 对讲机配件: 对讲机线缆; 对讲机支架; 麦克风单元; 电源; 扬声器单元
lt-LT: Elektronika > Ryšiai > Domofonų priedai: Interkomų kabeliai; Interkomų laikikliai ir kronšteinai; Mikrofonų moduliai; Maitinimo šaltiniai; Garsiakalbių blokai
pt-BR: Eletrônicos > Comunicações > Acessórios para comunicação interna: Cabos de interfone; Suportes e braçadeiras para interfone; Unidades de microfone; Fontes de alimentação; Unidades de alto-falantes
vi: Thiết bị điện tử > Thiết bị liên lạc > Phụ kiện hệ thống intercom: Cáp liên lạc nội bộ; Giá và kẹp liên lạc nội bộ; Đơn vị microphone; Nguồn điện; Bộ loa
fi: Elektroniikka > Viestintä > Sisäpuhelimen lisätarvikkeet: Puhelinvaihdekaapelit; Puhelinvaihteen kiinnikkeet ja telineet; Mikrofoniyksiköt; Virtalähteet; Kaiutinyksiköt
ja: 電子機器 > 通信機器 > インターホン関連用品: インターホンケーブル; インターホンマウント・ブラケット; マイクユニット; 電源装置; スピーカーユニット
ro-RO: Electronice > Comunicații > Accesorii interfon: Cabluri pentru interfon; Suporturi și console pentru interfon; Unități de microfon; Surse de alimentare; Unități cu difuzoare
sk-SK: Elektronika > Komunikačné zariadenia > Príslušenstvo interkomu: Interkomové káble; Držiaky a konzoly interkomov; Mikrofónové jednotky; Napájacie zdroje; Jednotky reproduktora
sl-SI: Elektronika > Komunikacija > Dodatki za domofone: Kabli za interfone; Nosilci in oklepi za interfone; Mikrofonske enote; Napajalni viri; Enote zvočnikov
de: Elektronik > Kommunikationsgeräte > Sprechanlagen-Zubehör: Gegensprech-Kabel; Gegensprech-Halterungen und -Befestigungen; Mikrofoneinheiten; Netzteile; Lautsprechereinheiten
nb: Elektronikk > Kommunikasjon > Intercom-tilbehør: Porttelefon-kabler; Porttelefon-fester og braketter; Mikrofonenheter; Strømforsyninger; Høyttalerenheter
hu: Elektronika > Kommunikáció > Intercom-kiegészítők: Kaputelefon-kábelek; Kaputelefon-tartók és -konzolok; Mikrofonegységek; Tápegységek; Hangszóróegységek